臺灣高等法院刑事裁定                100年度毒抗字第284號
抗  告  人
即  被  告  江清富
上列抗告人因違反毒品危害防制條例案件，不服臺灣士林地方法
院100年度毒聲字第261號，中華民國100年9月2日裁定（聲請案
號：臺灣士林地方法院檢察署100年度毒偵字第998號），提起抗
告，本院裁定如下：
    主  文
抗告駁回。
    理  由
一、本件檢察官聲請意旨略以：抗告人即被告江清富涉嫌施用第
    二級毒品甲基安非他命，前經臺灣士林地方法院依100年度
    毒聲字第193號裁定送勒戒處所觀察、勒戒後，認有施用施
    用毒品之傾向，有法務部矯正署臺北看守所100年8月29日北
    所衛字第1001301677號函送之有無繼續施用毒品傾向評估標
    準紀錄表暨證明書各1份附卷可稽，爰依毒品危害防制條例
    第20條第2項後段規定，聲請裁定令入戒治處所施以強制戒
    治等語。
二、原裁定意旨略以：被告江清富曾因施用第二級甲基安非他命
    案件，經臺灣士林地方法院以100年度毒聲字第193號裁定送
    觀察、勒戒後，認有繼續施用毒品之傾向，有法務部矯正署
    臺北看守所100年8月29日北所衛字第1001301677號函附有無
    繼續施用毒品傾向證明書及評估標準紀錄表各1份附卷可憑
    ，是原審經核全案卷證，認聲請人之聲請為有理由，應予准
    許等語。
三、抗告意旨略以：被告先勒戒後又被戒治，等於一罪兩罰，且
    刑期過重，況又如何判定被告有繼續施用二級毒品之傾向？
    美其名是病人，事實上和犯囚沒有兩樣，且尚須繳戒治費，
    對被告沒有實質上幫助云云。
四、按觀察、勒戒後，檢察官或少年法院（地方法院少年法庭）
    依據勒戒處所之陳報，認受觀察、勒戒人無繼續施用毒品傾
    向者，應即釋放，並為不起訴之處分或不付審理之裁定；認
    受觀察、勒戒人有繼續施用毒品傾向者，檢察官應聲請法院
    裁定或由少年法院（地方法院少年法庭）裁定令入戒治處所
    強制戒治，其期間為 6個月以上，至無繼續強制戒治之必要
    為止，但最長不得逾1年，毒品危害防制條例第20條第2項定
    有明文。經查，本件被告江清富因施用第二級毒品甲基安非
    他命案件，經臺灣士林地方法院以100年度毒聲字第193號裁
    定送觀察、勒戒處所觀察、勒戒後，再經法務部矯正署臺北
    看守所附設勒戒處所評估被告之人格特質、臨床徵候及環境
    相關因素等，綜合各項評分認被告有繼續施用毒品之傾向，
    有臺灣士林地方法院100年度毒聲字第193號裁定，及法務部
    矯正署臺北看守所附設勒戒處所100年8月26日出具之有無繼
    續施用毒品傾向證明書、有無繼續施用毒品傾向評估標準紀
    錄表各1份在卷可稽，原審因而依毒品危害防制條例第20條
    第2項之規定，裁定被告令入戒治處所施以強制戒治6個月以
    上，至無繼續強制戒治之必要為止，但最長不得逾1年，經
    核其認事用法，並無違誤，被告執前詞提起抗告，為無理由
    ，應予駁回。
據上論斷，應依刑事訴訟法第412條，裁定如主文。
中    華    民    國   100    年    10    月    5     日
                  刑事第二十庭  審判長法  官  楊力進
                                      法  官  王世華
                                      法  官  林海祥
以上正本證明與原本無異。
不得再抗告。
                                      書記官  林敬傑
中    華    民    國   100    年    10    月    5     日